---
title: "Proyecto 3"
output: github_document
---

```{r setup, include=FALSE}
knitr::opts_chunk$set(echo = TRUE)
```

# Objetivo 

El objetivo principal de este encargo es crear un programa computacional que permita diferenciar lasactividades realizadas en bicicleta o a pie según sus características como distancia recorrida, velocidad  promedio u otro atributo. Como objetivo secundario se espera que su programa permita identificar aquellas actividades que fueron registradas erróneamente por el usuario. La base de datos incluye 167.615 actividades y 17 variables.

# Importar Librerías
```{r, message=FALSE, warning=FALSE}
library(tidyverse)
library(e1071)
library(caret)
library(rstan)
library(rstanarm)
```

# Cargar Datos

```{r}
setwd("C:/Users/Felipe/Documents/GitHub/Entregas_mineria_de_datos/Proyecto 3")
data<- readRDS("C:/Users/Felipe/Documents/GitHub/Entregas_mineria_de_datos/Proyecto 3/endurance.rds")
View(data)
```

# Limpieza de  datos

## Busqueda de datos faltantes

```{r}
data[data == ""] <- NA
data %>%  summarise_all(funs(sum(is.na(.))))
```

# Eleccion de variables

# Lógica