---
title: "Entrega Tarea 1 Minería de Datos"
output: github_document
---

```{r setup, include=FALSE}

knitr::opts_chunk$set(echo = TRUE, message = FALSE, warning = FALSE)

```

En primer lugar, el proyecto consiste en determinar cual es la mejor combinación de  ingredientes para generar el mejor pan.
El procedimiento pretende identificar cuales son los ingredientes más repetidos en los restorantes que tienen las mejores calificaciones. 
Luego, se pretende utilizar un algoritmo de fuerza bruta para determinar cuales deben ser los más relevantes dentro de los ya destacados ingredientes con las mejores calificaciones. 

## Incorporación de Base de datos

En primer lugar, se importa la base de datos asignada.
```{r}

library(readr)
sanguchez <- read_delim("sanguchez.csv",  ";", escape_double = FALSE, trim_ws = TRUE)

```

## Reducción de dimensionalidad y Selección de Variables

El primer paso es eliminar las columnas que no se utilizaran, tales como el comentario, la dirección y su URL.
El nombre del local se mantiene porque sirve como identificador en cada fila. 
El precio se mantiene por ser la variable que permite filtrar datos en el siguiente paso.

```{r}

sanguchez$url = NULL
sanguchez$Direccion = NULL
sanguchez$texto = NULL

```

## Tratamiento y Filtro de datos

En esta etapa se pretende filtrar los valores que no son útiles tales como los valores vacíos.
Esto se realizará con la función "is.na" por lo que se debe utilizar una variable numérica, razón por la cual se utilizará la variable "notas".
La primera instrucción identificará los valores en donde se encuentran datos vacíos en notas y la segunda instrucción los elimina mientras guarda los datos "limpios" en la variable "sanguchez_clean".

Se identificó la persistente ausencia del valor NA en la fila 310 mediante visual análisis, pero no se consideró relevante su eliminación.

```{r}

notas_a_eliminar = which(is.na(sanguchez$nota)) 
sanguchez_clean = sanguchez[-c(notas_a_eliminar),] 

```

A continuación se procede a seleccionar los datos relevantes, los cuales son los ingredientes presentes en los restaurantes que obtuvieron nota superior a 5 por lo que se procede a incorporar este filtro y guardar el resultado en la variable "sanguchez_usefull".
```{r}

library(quanteda)
sanguchez_usefull = sanguchez_clean[sanguchez_clean$nota >= 5,]

```

Con los datos filtrados, se pretende tratar la forma en la que los ingredientes están expuestos. La primera línea de código a continuación transforma las mayúsculas en minúsculas para mantener a todos los ingredientes en la misma forma mientras que la segunda línea de código elimina los tildes (los cuales no son leídos correctamente por R Studio) y modifica los caracteres en tipo Ascii para que sea visualmente más agradable trabajar con ellos.
```{r}

cant_ingr=char_tolower(sanguchez_usefull$Ingredientes) 
cant_ingr=iconv(cant_ingr, to="ASCII//TRANSLIT")   

```

## Limpiar caracteres

Luego del filtrado, algunos datos presentaron problemas de sintaxis específicos mientras que otros reiteraban el mismo error dentro de su etiqueta por lo que se procede a modificarlos. En primer lugar se reemplazan las palabras "y","en","con","sobre" y "una" dado que se encuentran dentro de varios ingredientes ya identificados. El ciclo "for" se utiza debido a que al correr solo una vez la línea del código, no se eliminan la totalidad de las palabras, pero al correr la línea de código las suficientes veces si se logra la correcta limpieza.

Luego se eliminan las palabras específicas irrelevantes presentes en solo algunos ingredientes. 

```{r}

library(stringr)

for (i in 1:56){
  cant_ingr= str_replace(cant_ingr," y "," ,")
  cant_ingr= str_replace(cant_ingr," en "," ,")
  cant_ingr= str_replace(cant_ingr," con "," ,")
  cant_ingr=str_replace(cant_ingr,"sobre",",")
  cant_ingr=str_replace(cant_ingr,"una",",")
}

for(i in 1:56){
  cant_ingr=str_replace(cant_ingr,"marraqueta","")
  cant_ingr=str_replace(cant_ingr,"1/2","")
  cant_ingr=str_replace(cant_ingr,"prieta","")
  cant_ingr=str_replace(cant_ingr,"50%","")
  cant_ingr=str_replace(cant_ingr,"un","")
  cant_ingr=str_replace(cant_ingr,"braseado","")
  cant_ingr=str_replace(cant_ingr,"desmenuzado","")
  cant_ingr=str_replace(cant_ingr,"montado","")
  cant_ingr=str_replace(cant_ingr,"exquisito","")
  cant_ingr=str_replace(cant_ingr,"especial","")
  cant_ingr=str_replace(cant_ingr,"aceit,s","")
  cant_ingr=str_replace(cant_ingr,"verdes","")
  cant_ingr=str_replace(cant_ingr,"base de","")
  cant_ingr=str_replace(cant_ingr,"toque","")
  cant_ingr=str_replace(cant_ingr,"hecha","")
  cant_ingr=str_replace(cant_ingr,"ahi","")
  cant_ingr=str_replace(cant_ingr,"mismo","")
  cant_ingr=str_replace(cant_ingr,"doble","")
  cant_ingr=str_replace(cant_ingr,"aderezo","")
  cant_ingr=str_replace(cant_ingr,"servido","")
}

```

## Generación de Matriz de ingredientes

Se utilizará la función "dfm", la cual construye un documento de atributos en formato de matriz. Para eso, identifica todos los espacios vacíos y comas y lo interpreta como un nuevo ingrediente.

Debido a que algunos ingredientes como "pure de papas" es un ingrediente, pero la función lo identificaría como tres diferentes, con la primera línea de código uno los strings que se encuentren entre dos comas (es decir, que sean solo un ingrediente pero con separación de espacios) y reemplazo este espacio por un guion, con la finalidad de que solo sea un string y la función lo identifique como solo un elemento.

Luego, se genera la matriz de ingredientes, en la cual cada columna corresponde a un ingrediente y cada fila a un sándwich de un restaurante, por lo cual la intersección entre filas y columnas indica con un valor 1 si aparece en la receta del restaurante o con un 0 si no fue utilizada en ese sandwich.
Se eliminan tres columnas de esta matriz dado que la función identifica como ingredientes el string ".","--" y "_".

```{r}

cant_ingr=cant_ingr= chartr(" ","_",cant_ingr)

ingredientes_finales=dfm(cant_ingr, remove=c(stopwords("es"),",",")","("))
ingredientes_finales=ingredientes_finales[,-8]        
ingredientes_finales=ingredientes_finales[,-9]        
ingredientes_finales=ingredientes_finales[,-139]   

```

## Identificación de ingredientes relevantes

A partir de la matriz generada, se procede a crear la variable "cantidad_total", la cual indica la suma de cada columna para de esta manera identificar por cuantas recetas cada ingrediente fue utilizado. Luego se procede a ordenar esa variable de mayor valor (es decir, los ingredientes relevantes o participativos primero) y a menor valor.

Varios ingredientes presentes en la matriz solo destacan una vez en las recetas identificadas. Estos ingredientes no se asumen relevantes para obtener una buena nota sino más bien un sello de cada restaurante, por lo cual no se utilizaran.

En la variable "cantidad_final" quedan los ingredientes pertenecientes a las recetas con nota 5 y que tienen una activa participación en diferentes recetas. Para garantizar un buen sandwich deben ser usados ingredientes pertenecientes a esta lista, siendo esta una respuesta parcial al desafío dado que una receta podría ser incluir los elementos con mayor participación en las recetas.
```{r}

cantidad_total= colSums(ingredientes_finales)                   
cantidad_total=cantidad_total[order(cantidad_total, decreasing = TRUE)]

cantidad_Final=cantidad_total[unname(cantidad_total) > 1]      
cantidad_Final

```

## Utilización de algoritmo Brutal Force

Dado que se cuenta con una lista de por lo menos 50 ingredientes con los cuales se puede crear un sandwich con calificación máxima, se procede a utilizar el algoritmo Brutal Force para estudiar las combinaciones que estos ingredientes pueden lograr y obtener la mejor. A forma de respuesta, se buscarán 5 ingredientes, pero este valor puede ser modificado en la estructura del código.

En primer lugar se procede a crear una matriz para ingresarla al algoritmo. La matriz "ingredientes_finales2" corresponde a un data.frame que surge del Form Class DFM "ingredientes_finales", el cual contiene la lista total de los ingredientes utilizados en todas las recetas con notas 5. Se debe eliminar la primera columna dado que al utilizar la función "convert" se agrega una columna de ID y además, se debe eliminar a todos los ingredientes que solo participen en una receta, dejando así los ingredientes que tengan reiteración en por lo menos 2 recetas.

De esta manera, la matriz "Filtro_de_ingredientes" contiene la cantidad final de ingredientes identificados en la etapa anterior pero esta vez dentro de un data.drame y no dentro de un strings de caracteres.
```{r}

ingredientes_finales2=convert(ingredientes_finales, to="data.frame") 
ingredientes_finales2=ingredientes_finales2[,-1]                      
Filtro_de_ingredientes=ingredientes_finales2[colSums(ingredientes_finales2)>1]   

```
Luego, se utiliza el algoritmo de fuerza bruta sobre esta matriz, en donde nuevamente se destaca que se buscan los 5 ingredientes mas relevantes dentro de este data.frame pero de ser necesaria la busqueda de otra cantidad de ingredientes se debe cambiar el valor dentro de la linea de codigo. 
```{r}

library(stuart) 

#resultadoFB <- bruteforce(Filtro_de_ingredientes,list(ra = names(Filtro_de_ingredientes)),5, cores = NULL)  #El 5 son los ingredientes que quiero
#summary(resultadoFB)

```
De esta manera, el resultado del algoritmo al buscar 5 ingredientes es "pan_brioche", "sopaipillas", "mechada", "mayonesa_casera" y "carne_mechada". Siendo estos ingredientes pertenecientes a recetas con nota 5 y con alta participación en estas, se garantiza una buena calificación con la receta, logrando el objetivo del desafío.
