---
title: "Actividad Ayudantia 3: Outliers"
output: github_document
---

```{r setup, include=FALSE}
knitr::opts_chunk$set(echo = TRUE)
```

## Importar Datos

En primer lugar, se procede a importar los datos. Estos corresponden a la base de datos del Titanic.

```{r cargar y revisar datos}
library(datasets)
library(readr)
titanic <- read_csv("~/GitHub/Entregas_mineria_de_datos/Ayudantias/Actividad Ayudantia 3/titanic.csv")
View(titanic)

```

## Analisisi Visual

Se procede a realizar un boxplot con respecto a la edad.

```{r}
boxplot(titanic$AGE, horizontal = TRUE)

boxplot.stats(titanic$AGE)
```
## Limpieza de Datos

Se identificaron multiples outliers, por lo cual se procede a filtrar estos. 

```{r}
titanic_clean1 <- titanic$AGE[titanic$AGE < 78]

boxplot(titanic_clean1, horizontal = TRUE)

boxplot.stats(titanic_clean1)



```

Se siguen identificando outliers por lo cual se acota el limite superior de la edad. 


```{r}
titanic_clean2 <- titanic$AGE[titanic$AGE < 75]

boxplot(titanic_clean2, horizontal = TRUE)

boxplot.stats(titanic_clean2)



```
Desde este momento, se concluye la limpieza de datos dado que no se identifican más outliers. 



