---
title: "Actividad Ayudantia 11"
output: github_document
---

```{r setup, include=FALSE}
knitr::opts_chunk$set(echo = TRUE)
```

## Objetivo 

Para la actividad de esta ayudantia realizaran el analisis de arbol de decision a partir de alguno de los dos data sets que quedaron subidos. Para el caso de Credit Card el objetivo sera clasificar si el cliente va a pagar o no el credito que adeuda. Mientras para el caso de Hotel Bookings el objetivo sera determinar si la reserva del hotel sera o no cancelada. (Comparen los resultados obtenidos mediante arboles de decision con los modelos de regresion logistica, naive bayes y KNN)

# Importar Librerías
```{r, message=FALSE, warning=FALSE}
library(plyr)
library(ggplot2)
library(tidyverse)
library(tidymodels)
library(discrim)
library(caret)
library(pROC)
library(readr)
```

# Cargar Datos

```{r}
#Windows
#setwd("C:/Users/Felipe/Documents/GitHub/Entregas_mineria_de_datos/Ayudantias/Actividad Ayudantia 11")
#Hotel <- read_csv("C:/Users/Felipe/Documents/GitHub/Entregas_mineria_de_datos/Ayudantias/Actividad Ayudantia 11/hotel_bookings.csv")

#Mac
Hotel <- read_csv("/Users/felipeleivap/Documents/GitHub/Entregas_mineria_de_datos/Ayudantias/Actividad Ayudantia 11/hotel_bookings.csv")

View(Hotel)
attach(Hotel)
```

## Eleccion de variables

Elimino todas las avriables que son insignificantes para determinar si se cancelo la reserva o no

```{r}
data = Hotel[-c(1,3:7,13:16,20,21,23:25,27:32)]
```


## Busqueda de datos faltantes

```{r}
data[data == ""] <- NA
data %>%  summarise_all(funs(sum(is.na(.))))

data <- data %>% filter(!(is.na(data$children)))

data[data == ""] <- NA
data %>%  summarise_all(funs(sum(is.na(.))))
```

## Implementacion Decision Trees, separar data en Test y Train

```{r separar data}
data_split <- initial_split(data, prop = 0.8)

train_data <- training(data_split) 
test_data <- testing(data_split)
```

## Crear Modelo

```{r receta}
receta <- recipe(is_canceled ~ ., data = train_data)
receta

modelo_trees <-decision_tree(tree_depth = 5, min_n = 10) %>% set_engine("rpart") %>% set_mode("classification")
modelo_trees
```

## Implementar Modelo

ESTE MODELO PRESENTO UN ERROR DESCONOCIDO, NO LO PUDE ARREGLAR :C Error: For a classification model, the outcome should be a factor. 
```{r fit modelo}

fitea <- function(mod){
  
  modelo_fit <- 
  workflow() %>% 
  add_model(mod) %>% 
  add_recipe(receta) %>% 
  fit(data = train_data)

model_pred <- 
  predict(modelo_fit, test_data, type = "prob") %>% 
  bind_cols(test_data) 

return(model_pred %>% 
  roc_auc(truth = is_canceled,.pred_0))
}

fitea(modelo_trees)

```

## Regresion Logistica

```{r modelo regresion logistica}
modelo_rl <- 
  logistic_reg() %>% 
  set_engine("glm")

fitea(modelo_rl)
```

## Naive Bayes

```{r modelo naive bayes}
library(naivebayes)

modelo_nb <-
  naive_Bayes(smoothness = .8) %>%
  set_engine("naivebayes")

fitea(modelo_nb)
```

## KNN

```{r modelo KNN}
library(kknn)

modelo_knn <-
  nearest_neighbor(neighbors = 5) %>% 
  set_engine("kknn") %>% 
  set_mode("classification")

fit_mod(modelo_knn)
```

- Podemos ver que en este caso el modelo de Naive Bayes y el modelo de Regresion Logistica son los que obtienen los mejores resultados al clasificar con un AUC de .89-.088.

```{r plot tree ,fig.width=15, fig.height=8}
library(rpart)
library(rpart.plot)

censo <- rpart(income~., data = train, method = "class")

rpart.plot(censo)

```





