---
title: "Actividad Ayudantia 11"
output: github_document
---

```{r setup, include=FALSE}
knitr::opts_chunk$set(echo = TRUE)
```

## Objetivo 

Para la actividad de esta ayudantia realizaran el analisis de arbol de decision a partir de alguno de los dos data sets que quedaron subidos. Para el caso de Credit Card el objetivo sera clasificar si el cliente va a pagar o no el credito que adeuda. Mientras para el caso de Hotel Bookings el objetivo sera determinar si la reserva del hotel sera o no cancelada. (Comparen los resultados obtenidos mediante arboles de decision con los modelos de regresion logistica, naive bayes y KNN)

# Importar Librerías
```{r, message=FALSE, warning=FALSE}
library(plyr)
library(ggplot2)
#library(tidyverse)
#library(tidymodels)
library(discrim)
library(caret)
library(pROC)
library(readr)
```

# Cargar Datos

```{r}
setwd("C:/Users/Felipe/Documents/GitHub/Entregas_mineria_de_datos/Ayudantias/Actividad Ayudantia 11")
Hotel <- read_csv("C:/Users/Felipe/Documents/GitHub/Entregas_mineria_de_datos/Ayudantias/Actividad Ayudantia 11/hotel_bookings.csv")
View(Hotel)
attach(Hotel)
```

